臺灣高等法院刑事判決　　　　　　　 94年度交上易字第211號
上　訴　人　臺灣臺北地方法院檢察署檢察官
被　　　告　甲○○
上列上訴人因被告過失致死案件，不服臺灣臺北地方法院94年度
交易字第59號中華民國94年6 月30日第一審判決（起訴案號：臺
灣臺北地方法院檢察署94年度偵字第982 號），提起上訴，本院
判決如下：
    主  文
上訴駁回。
    事  實
一、甲○○於民國94年1 月5 日上午5 時30分許，騎乘車牌號碼
    P63—389號重型機車，由臺北縣板橋市居住處欲往臺北市○
    ○街，於同日上午5 時45分許，由南往北途經臺北市大安區
    ○○○路2 段51巷口前公車站牌旁未劃分快慢車道之一般車
    道時，本應注意車前狀況，隨時採取必要之安全措施，而依
    當時狀況，並無不能注意之情事，竟疏於注意車前狀況而貿
    然行駛，致撞擊甫運動完畢而在該站牌旁未劃分快慢車道之
    一般車道邊候車之張富根，致張富根受有頭部外傷之傷害，
    經救護車緊急送往臺大醫院急救，仍於同日上午7 時30分許
    ，因顱底骨折不治死亡。甲○○肇事後，於臺北市政府警察
    局大安分局交通分隊員警前往現場處理時，在其上開犯行未
    為有偵查犯罪職權之公務員知悉前，當場主動向警員自首，
    承認其為肇事人而接受裁判。
二、案經張富根之女乙○○訴由臺北市政府警察局大安分局報告
    臺灣臺北地方法院檢察署檢察官偵查起訴。
    理  由
甲、認定犯罪事實所憑之證據及理由：
一、訊據被告甲○○對於上揭時、地駕車肇事之事實坦承不諱，
    並有道路交通事故調查報告表（一）、（二）各一紙、道路
    交通事故補充資料表二紙、道路交通事故談話紀錄表二紙、
    道路交通事故現場圖一紙、現場相片七幀附卷可稽；而被害
    人張富根確因本件車禍受傷死亡，亦經臺灣臺北地方法院檢
    察署檢察官督同法醫師相驗明確，製有相驗屍體證明書、驗
    斷書、勘驗筆錄及相驗相片十八幀在卷可憑。
二、又按汽（機）車行駛時，駕駛人應注意車前狀況，並隨時採
    取必要之安全措施，道路交通安全規則第94條第3 項定有明
    文。而本件依卷附道路交通事故調查報告表所載，事發當時
    天候雖雨且係夜間，惟該處仍有照明、道路無缺陷、無障礙
    物、視距良好，並無不能注意之情事，且被告為已考領駕駛
    執照之人，此觀諸上開道路交通事故調查報告表（二）所載
    自明，被告駕車自應依上揭交通安全規定注意車前狀況，隨
    時採取必要之安全措施，詎竟疏未注意車前狀況，使其所騎
    乘之機車撞及被害人，被告應注意能注意而未注意，顯足認
    有過失，且被告之過失行為與被害人之死亡結果間具有相當
    因果關係。
三、綜上所述，本件事證明確，被告犯行堪以認定。
乙、論罪之理由：
一、查被告因駕車過失致被害人死亡，所為係犯刑法第276 條第
    1 項之過失致死罪。
二、又被告肇事後，於臺北市政府警察局大安分局交通分隊員警
    前往現場處理時，在其上開犯行未為有偵查犯罪職權之公務
    員知悉前，當場主動向警員自承其為肇事人，業據證人即員
    警王勛弘於原審審理中證述明確（原審卷第51、52頁），並
    有道路交通事故肇事人自首情形紀錄表附卷可參（偵查卷第
    22頁）。被告對於未發覺之罪自首而接受裁判，應依刑法第
    62條前段規定減輕其刑。
丙、上訴駁回之理由：
一、第一審判決適用刑法第276 條第1 項、第62條規定，並審酌
    被告於駕車時未確切注意車前狀況，駕駛態度至為輕忽，且
    其駕車過失造成被害人無法彌補之生命損害，雖被告於犯罪
    後坦承犯行，表示悔意，惟迄未與被害人家屬達成和解，賠
    償被害人家屬之損害等一切情狀，量處被告有期徒刑七月。
    不論在認定事實、適用法律及量刑各方面都適當。
二、檢察官上訴意旨謂被告自肇事後迄未與被害人家屬和解，賠
    償分文，難認被告有心彌補其過失所致之損害，犯罪態度不
    佳，原審僅判處被告有期徒刑七月，量刑過輕云云。惟查，
    原審就上訴意旨所指摘各節已於量刑時詳予審酌如上，其量
    刑尚稱允洽，檢察官上訴意旨仍執陳詞指摘原審量刑過輕，
    洵有未洽，並無理由，應予駁回。
丁、適用之法律：
    刑事訴訟法第368 條。
本案經檢察官呂光華到庭執行職務。
中　　華　　民　　國　　94　　年　　10　　月　　18　　日
　　　　　　　　　交通法庭審判長法　官  高明哲
　　　　　　　　　　　　　　　  法　官  邱志平
　　　　　　　　　　　　　　　  法　官  許仕楓
以上正本證明與原本無異。
不得上訴。
                                書記官  劉貞達
中　　華　　民　　國　　94　　年　　10　　月　　20　　日
附錄本案論罪科刑法條全文
刑法第276 條第1 項：
因過失致人於死者，處二年以下有期徒刑、拘役或二千元以下罰
金。
